臺中高等行政法院裁定
　　　　　　　　　　　　　93年度訴字第00667號
原　　　告　甲○
被　　　告　彰化縣環境保護局
代　表　人　乙○○
上列當事人間因廢棄物清理法事件，原告不服彰化縣政府中華民
國93年9月27日府法訴字第0930139879號訴願決定，提起行政訴
訟。本院裁定如下︰
　　主  文
原告之訴駁回。
訴訟費用由原告負擔。
　　理  由
一、按行政訴訟法第4條第1項規定：「人民因中央或地方機關之
    違法行政處分，認為損害其權利或法律上之利益，經依訴願
    法提起訴願而不服其決定者，得向高等行政法院提起撤銷訴
    訟。」而此所謂行政處分，依訴願法第3條及行政程序法第
    92條規定，係指中央或地方機關就公法上具體事件所為之決
    定或其他公權力措施而對外直接發生法律效果之單方行政行
    為；前項決定或措施之相對人雖非特定，而依一般性特徵可
    得確定其範圍者，亦為行政處分(與人有關之一般處分)。次
    按「原告之訴，有左列各款情形之一者，行政法院應以裁定
    駁回之。‥‥十起訴不合程式或不備其他要件者。」為行政
    訴訟法第107條第1項第10款所明定。
二、本件原告於民國93年5月18日經行政院環境保護署(下稱環保
    署)環境督察總隊中區環境督察大隊派員稽查其位於彰化縣
    花壇鄉○○村○○路○段280號之飼養場所，因其飼養豬隻之
    餿水放置於屋外、排泄物露天存放，有礙環境衛生，乃現場
    拍照存證，並依違反廢棄物清理法第27條第3、9款規定，案
    移被告依同法第50條第3款規定，裁處原告罰鍰新臺幣(下同
    )1,200元，並限期完成改善。原告不服，提起訴願，請求撤
    銷被告92年12月17日彰環廢字第0920040527號指定清除地區
    之公告，惟遭決定不受理，遂提起本件訴訟。
三、按廢棄物清理法第3條授權執行機關基於環境衛生需要，得
    予以公告指定清除地區，執行機關(被告)即依此授權，於92
    年12月17日以彰環廢字第0920040527號公告「彰化縣全縣為
    廢棄物清理法所稱指定清除地區」，是以，上開公告性質上
    係屬依廢棄物清理法授權訂定之法規命令(行政程序法第150
    條第1項規定：「本法所稱法規命令，係指行政機關基於法
    律授權，對多數不特定人民就一般事項所作抽象之對外發生
    法律效果之規定。」參照)，乃抽象性之規定，亦即明示執
    行機關應負之清除責任區域，及不特定人民於指定地區範圍
    內應配合而不得有廢棄物清理法第27條規定之反覆性、多次
    性規範，自與針對具體事件所為之決定或其他公權力措施之
    行政處分或一般處分之概念有別。原告對被告所為非屬行政
    處分之前述公告提起本件行政訴訟，聲明求為撤銷訴願決定
    及原處分，顯非合法。訴願決定誤以本件已逾訴願期間而為
    不受理決定雖有未合，惟駁回之結論相同，仍應予維持。本
    件原告之訴，為不合法，爰以裁定駁回之。其實體上之主張
    ，已無庸審究，併予敘明。
四、依行政訴訟法第107條第1項第10款、第104條、民事訴訟法
    第95條、第78條，裁定如主文。
中    華    民    國    94    年    2    月    25     日
                  第二庭審判長法  官　王茂修
                              法  官　莊金昌
                              法  官　王德麟
以上正本證明與原本無異。
如不服本裁定，應於裁定送達後10日內以書狀敘明理由，經本院
向最高行政法院提起抗告(須依對造人數附具繕本)；並應預繳送
達用雙掛號郵票390元(34元及5元郵票各10份)。
中    華    民    國    94    年    2    月    25     日
　　　　　　　　　　　　　　　書記官　蔡宗融
